臺灣高雄地方法院刑事判決　　　　　　　　　　　　　九十一年度交訴字第六七號
　　公　訴　人　臺灣高雄地方法院檢察署檢察官
　　被　　　告　甲○○
右列被告因公共危險案件，經檢察官提起公訴（九十一年度偵字第四七五九號），本
院判決如左：
    主  文
甲○○服用酒類不能安全駕駛動力交通工具而駕駛，處有期徒刑參月，如易科罰金，
以參佰元折算壹日；又駕駛動力交通工具肇事，致人受傷而逃逸，處有期徒刑陸月，
如易科罰金，以參佰元折算壹日。應執行有期徒刑捌月，如易科罰金，以參佰元折算
壹日。
    事  實
一、甲○○明知服用酒類足以造成不能安全駕駛動力交通工具之危險，於民國九十一
    年三月一日凌晨二時許，在高雄市○○區○○路上某廟前與友人共飲二瓶啤酒，
    迄是日凌晨四時許，仍感覺平衡感、言詞能力、定向力均有所障礙，且精神意識
    已達不能安全駕駛動力交通工具之程度，猶駕駛動力交通工具車牌號碼ＶＹ─八
    二五一號自用小客車，沿高雄苓雅區○○○路由西往東方向行駛，途經該道路與
    凱旋二路交岔路口，不慎撞及乙○○騎乘之車牌號碼ＯＯＩ─五九五號重型機車
    ，使乙○○及其隨車附載之鄭雅文、陳柔伶均人車倒地，陳柔伶因而受有右手腕
    骨折、頭部外傷之傷害，鄭雅文因而受有左手鎖骨骨折、頭部受傷之傷害（過失
    傷害部分均未據告訴），詎甲○○於肇事致人受傷後，另萌肇事逃逸之犯意，不
    僅未留置現場等待警方前往處理，亦未將傷者送醫，竟迅即駕駛前開自用小客車
    駛離現場，經乙○○同行之友人張生德、許義情騎車追趕，始於遭追得後同赴高
    雄市政府警察局苓雅分局凱旋路派出所，經警檢測其吐氣所含酒精濃度，測定值
    達每公升零點六三毫克，進而查知上情。
二、案經高雄市政府警察局苓雅分局報告臺灣高雄地方法院檢察署檢察官偵查起訴。
    理  由
一、訊據被告甲○○坦承於右揭時、地飲酒後呈現酒醉狀態下，明知自己精神狀態已
    達不能為安全駕駛之程度，仍貿然駕車行駛，與被害人乙○○騎乘之重型機車發
    生碰撞而肇事，致被害人乙○○隨車附載之鄭雅文、陳柔伶分別受有前開傷害，
    嗣經警測得呼氣中酒精濃度達每公升零點六三毫克之事實不諱，惟矢口否認有何
    肇事逃逸犯行，辯稱：我撞到被害人乙○○之機車後，看見有五、六名騎車男子
    手持機車大鎖，才未停車，而繼續將車駛至大順三路迴轉，到凱旋派出所報警云
    云。經查：右述事實業據被害人乙○○指述：「當時我騎機車附載鄭雅文、陳柔
    伶欲回東港，行經中正路與凱旋路口時，與被告駕駛車牌號碼ＶＹ─八二五一號
    之自用小客車發生碰撞，碰撞後我們人車倒地，鄭雅文、陳柔伶均受有頭部外傷
    等傷害，被告並沒有停車，反而立刻駛離現場，同行友人騎車跟隨被告，被告見
    狀才將車迴轉駛回肇事地點旁之凱旋派出所」（見警卷第四頁、偵查卷第九頁）
    等語綦詳，核與證人即騎車追趕被告之張生德結證稱：我騎在乙○○後面，看見
    被告撞倒乙○○機車後未停車，便上前追趕，在武廟路追到被告，我持機車大鎖
    敲被告車窗玻璃，被告才隨我們回派出所（見偵查卷第十四頁）；證人即騎車追
    趕被告之許義情證述：「（問：當時情形是否張德生所述？）是的」（見偵查卷
    第十五頁）；證人即目擊車禍發生之之黃瑞益證稱：當天被告肇事後有回頭看一
    下，隨即加速離開，張生德見被告逃逸，就與許義情一起去追被告（見偵查卷第
    十五頁）之情節相符，並有診斷證明書、酒精濃度測試單、刑法第一百八十五條
  之三案件測試觀察紀錄表、高雄市政府警察局交通大隊交通事故談話紀錄表、高
    雄市政府警察局舉發違反道路交通管理事件通知單、高雄市政府警察局Ａ２類道
    路交通事故調查報告表存卷足稽。被告雖以前詞置辯，惟按汽車駕駛人，駕駛汽
    車肇事致人受傷或死亡，應即採取救護或其他必要措施，並向警察機關報告，不
    得駛離，道路交通事故管理處罰條例第六十二條第一項定有明文，被告考領有普
    通小客車駕駛執照，有證號查詢汽車駕駛人資料一紙在卷可查，對上揭規定自不
    得諉為不知。且被告復自承車禍發生後被害人乙○○騎乘之機車倒地乙情屬實（
    見本院九十一年四月二十五日審判筆錄），衡情被告目睹此情狀，必可料想被撞
    及之被害人乙○○隨車附載之鄭雅文、陳柔伶應有受傷情事，理應迅即下車處理
    ，或代為報警才是，被告非但未停車，反迅速駛離現場，顯有逃逸之故意甚明。
    再觀諸肇事地點之相關位置，凱旋派出所即位於車禍現場旁，苟依被告所述，被
    害人乙○○及其友人於事故發生後即持機車大鎖欲攻擊被告，則被告大可直接將
    車駛至凱旋派出所報警，何需大費周章將車駛離現場一段距離，迨駛至武廟路後
    ，始迴轉折回肇事地點附近之凱旋派出所？顯見被告於將車駛離現場之時，即有
    肇事逃逸之犯意，迨事後遭證人張生德、許義情騎車追上，不得已方隨同至派出
    所至投案。綜上所述，被告所辯純係卸責之詞，不足採信，罪證明確，其酒後駕
    車及肇事逃逸犯行均堪認定。
二、核被告所為，係犯刑法第一百八十五條之三服用酒類致不能安全駕駛動力交通工
    具而駕駛罪，及同法第一百八十五條之四駕駛動力交通工具肇事，致人受傷而逃
    逸罪。被告所犯上開罪名，犯意各別，行為不同，構成要件有異，應分論併罰。
    爰審酌被告飲酒後酒精濃度高達每公升零點六三毫克之情況下，仍貿然駕車行駛
    ，因而肇事，肇事後又逃離現場等一切情狀，就其所犯上開二罪，分別量處如主
    文所示之刑，並均諭知易科罰金之折算標準，且定其應執行刑，及諭知易科罰金
    之折算標準。
據上論斷，應依刑事訴訟法第二百九十九條第一項前段，刑法第一百八十五條之三、
第一百八十五條之四、第四十一條第一項、第五十一條第五款，罰金罰鍰提高標準條
例第二條，判決如主文。
本案經檢察官李靜文到庭執行職務。
中      華      民      國      九十一      年     五     月     九     日
                                  臺灣高雄地方法院交通法庭
                                        審判長法官    黃建榮
                                              法官    張桂美
                                              法官    莊珮君
右正本證明與原本無異。
如不服本判決，應於判決送達後十日內，向本院提出上訴狀。
                                            書記官    王高山
中    華    民    國      九十一      年      五      月      十      日
附錄論罪科刑法條全文：
刑法第一百八十五條之三
服用毒品、麻醉藥品、酒類或其他相類之物，不能安全駕駛動力交通工具
而駕駛者，處一年以下有期徒刑、拘役或三萬元以下罰金。
刑法第一百八十五條之四
駕駛動力交通工具肇事，致人死傷而逃逸者，處六月以上五年以下有期徒
刑。
